臺灣彰化地方法院民事裁定
111年度小上字第22號
上  訴  人  吳駿熠  
被上訴人    國泰世紀產物保險股份有限公司

法定代理人  陳萬祥  
上列當事人間請求損害賠償事件，上訴人對於民國111年7月12日
本院北斗簡易庭111年度斗小字第222號小額訴訟事件第一審判決
 提起上訴，本院裁定如下：
    主      文
上訴駁回。
第二審訴訟費用新台幣1,500元由上訴人負擔。
    事實及理由
一、按對於小額程序第一審裁判之上訴或抗告，非以其違背法令
    為理由，不得為之；且提起上訴，上訴狀內應記載上訴理由
    ，表明原判決所違背之法令及其具體內容，暨依訴訟資料可
    認為原判決有違背法令之具體事實，民事訴訟法第436條之2
    4第2項及第436條之25分別定有明文。又依同法第436條之32
    第2項準用第468條及第469條第1款至第5款規定，判決不適
    用法規或適用不當者，為違背法令，其中判決有第469條第1
    款至第5款所列各款情形之一者，為當然違背法令。是上訴
    人於小額訴訟程序提起上訴，如依同法第468條規定，以第
    一審判決有不適用法規或適用法規不當為理由時，其上訴狀
    或理由書應表明該判決所違背之法令條項，或有關解釋字號
    ，或成文法以外之習慣或法理、法則等及其具體內容；
　  如以同法第469條第1款至第5款所列各款情形為上訴理由時
    ，其上訴狀或理由書應表明該判決合於各該條款之具體事實
    。上訴狀或理由書如未依上述方法表明者，或其所表明者
　　與上開法條規定不合，即難認為已合法表明上訴理由，其上
    訴自非合法。又上訴不合法者，依同法第436條之32第2項準
    用第471條第1項、第444條第1項規定，法院毋庸命其補正，
    應逕以裁定駁回。
二、上訴人上訴意旨略以:上訴人之證件遭訴外人蕭宏洋冒用，
    上訴人有對蕭宏洋提起刑事告訴，本案被上訴人對上訴人提
    起之損害賠償案件為蕭宏洋所為，故提起上訴等語。
三、經核上訴人之上開上訴理由，僅係就原審認定上訴人應給付
    損害賠償之原因事實主張非上訴人所為，然並未具體說明原
    判決有何不適用法規或適用法規不當之情形，亦未具體表明
    原審判決所違背之法令及其具體內容，以及依據何訴訟資料
    可認為原審判決有何違背法令之具體事實，因此依照首揭法
    條規定及說明，本件上訴為不合法，應予駁回。
四、依民事訴訟法第436條之32第1項準用第436條之19第1項規定
    ，第二審法院為訴訟費用之裁判時，應確定其訴訟費用額，
    而本件第二審訴訟費用額確定為裁判費新台幣1,500元，本
    院爰依前揭規定，諭知如主文第2項。
五、據上論結，本件上訴為不合法。依民事訴訟法第436條之32
    第1項、第2項、第444條第1項前段、第436條之19第1項、第
    95條、第78條，裁定如主文。　
中　　華　　民　　國　　111 　年　　10　　月　　31　　日
            民事第一庭  審判長法  官  陳弘仁
                              法  官  歐家佑
                              法  官  范馨元
以上正本係照原本作成。
本件不得抗告。
中　　華　　民　　國　　111 　年　　10　　月　　31　　日
                              書記官  卓千鈴